# 请教陈版：关联方交易

提问人：www 学习 时间：2019-09-04 11:09:02
陈老师：
您好！
A公司与 B公司为关联企业， 2017 年度，A公司从B 公司采购原材料 M，M 产品为B 公司的 2017 年度新产品中的一种， 2017 年度 B 公司生产的M 产品主要销售给 A 公司，仅有少量不足 5% 的 M 产品销售给其他非关联企业。A 公司 2017 年度除向 B公司采购原材料 M，还向其他非关联企业采购原材料 M 且 A公司向 B 公司采购的原料料 M仅占 A 公司全部M材料采购中 10%左右。
A 公司向 B 公司采购的原材料按照 A 公司同时期向其他非关联方采购同等价格定价，合同期为 6 个月，经检查，A 公司在合同执行期间一直保持合同约定的固定单价执行，但是 A 公司向其他其他非关联方采购时合同一单一签，价格均有变动。请问陈老师应该如何判断 A 与 B公司之间 M 产品的购销价格是否公允？
初步分析：如果按照合同订立时约定的价格是公允的，因为执行与其他非关联方交易价格，但是如果期后该产品出现市场价格波动，那么如何判断 A与 B 之间的交易价格是否公允？

回答人：chenyiwei
刚开始时从 B 的采购定价与从外部的采购定价一致，当时可以看作是公允的。但如果后续从外部非关联方的采购价格有波动，且该波动反映了 M 材料的市场公允价格的变化，但从 B 的采购价格仍不变，则后续各次采购中的关联采购价格与最近的分关联采购价格之间的差额应认为包含权益性交易因素。